臺灣臺北地方法院刑事判決            100年度交易字第519號
公  訴  人  臺灣臺北地方法院檢察署檢察官
被      告  錢宸祥
上列被告因公共危險案件，經檢察官提起公訴（100年度偵字第
12971號），被告於本院準備程序進行中就被訴事實為有罪之陳
述，本院裁定以簡式審判程序審理，判決如下：
    主  文
錢宸祥服用酒類，不能安全駕駛動力交通工具而駕駛，處有期徒
刑肆月，如易科罰金，以新臺幣壹仟元折算壹日。
    事  實
一、錢宸祥明知服用酒類後，反應力及注意力均會降低，不得酒
    後駕車，竟於民國100年6月2日凌晨，在臺北市萬華區○○
    ○路不詳地址飲用瓶裝啤酒5、6瓶後，已達反應降低、感覺
    減緩之中度酒精中毒程度，不能安全駕駛動力交通工具，猶
    於同日凌晨4時許，酒後駕駛車牌YG-9997號自用小客車，嗣
    於同日凌晨4時55分許行經新北市○○區○○路一段由南往
    北方向行駛，行經該路段90號前時，因酒後注意力降低、反
    應減慢，疏未注意前方有臺灣電力股份有限公司承包商進行
    地下管道工程，而駕駛該車直接撞擊工程現場，造成該工地
    警告號誌1個、發電機2部因此毀損而不堪使用，並波及工程
    使用之車牌3019-B3號自用小貨車，經警到場處理，測得其
    呼氣酒精濃度達每公升1.02毫克。
二、案經新北市政府警察局新店分局報請臺灣臺北地方法院檢察
    署檢察官偵查起訴。
    理  由
一、本件被告錢宸祥所犯刑法第185條之3公共危險罪，非死刑、
    無期徒刑、最輕本刑三年以上有期徒刑之罪，亦非高等法院
    管轄之第一審案件，其於本院準備程序進行中，就被訴事實
    為有罪之陳述，經告知簡式審判之旨，並聽取檢察官、被告
    之意見後，本院裁定進行簡式審判程序，合先敘明。
二、前揭事實，業據被告於警詢及本院審理時坦承不諱，並有刑
    法第185條之3案件測試觀察紀錄表、汽機車駕駛人酒後生理
    協調平衡檢測紀錄表、臺北市政府警察局舉發違反道路交通
    管理事件通知單、酒精濃度測定表、道路交通事故調查報告
    表、道路交通事故現場圖、補充資料表、談話記錄表、現場
    照片在卷可稽。又按刑法第185條之3規定之「服用酒類不能
    安全駕駛動力交通工具而駕駛」罪，係抽象危險犯，並不以
    發生具體危險為必要，亦即所謂酒醉狀態，僅須一般評價程
    度達於對車輛駕駛行為失其必要之注意力或判斷力之虞，即
    為已足，至實際上對駕駛行為發生具體危險與否，則非所問
    。又參考德國、美國之認定標準，對於酒精濃度呼氣已達每
    公升0.55毫克或血液濃度達百分之0.11以上，肇事率為一般
    正常人之10倍，實已達「不能安全駕車」之標準，此業經法
    務部於88年5月18日以88法檢字第001669號函告週知。且酒
    精對人體造成之影響，於呼氣酒精濃度達每公升0.25 毫克
    （約合體內血液中酒精濃度每公升50亳克或百分之0.05 ）
    時，將造成輕度中毒，而有輕度協調功能降低之症狀，呼氣
    酒精濃度達每公升0.5毫克（約合體內血液中酒精濃度每公
    升100亳克或百分之0.1）時，即屬輕度到中度中毒，將產生
    反應較慢、感覺減低、影響駕駛等症狀，此亦有行政院國軍
    退除役官兵輔導委員會臺北榮民總醫院88年8月5日（88）北
    總內字第26868號函足憑。查被告於前揭時、地飲用酒類已
    達呼氣酒精濃度每公升1.02亳克之程度，猶駕駛自小客車，
    在新北市○○區○○路23號前為警查獲等情，已如前述，且
    其呼氣酒精濃度已逾每公升0.5毫克，有反應較慢、感覺減
    低、影響駕駛等輕度到中度中毒症狀，顯已達注意力、反應
    力、操控力、判斷力及感知能力均降低之不能安全駕駛動力
    交通工具之程度，應堪認定，足見被告任意性自白核與事實
    相符，應堪採信。本案事證明確，被告之犯行均堪認定，應
    予依法論科。
二、核被告所為，係犯刑法第185 條之3 服用酒類不能安全駕駛
    動力交通工具而駕駛罪。爰審酌被告明知酒精將嚴重影響自
    身駕駛操控力，一旦酒後駕車必對他人肇生高度危險，竟枉
    顧公眾安全，漠視交通安全及對他人之潛在危險，於飲用酒
    類後之呼氣酒精濃度高達每公升1.02毫克之情形下執意駕車
    上路，且被告前有3次酒醉駕車罪之前科，此有卷附臺灣高
    等法院被告前案紀錄表可按，再為本件酒醉駕車犯行，不知
    悔改，惟審酌被告犯後坦承犯行及其智識程度、犯罪所生之
    危險或損害等一切情狀，量處如主文所示之刑，並諭知易科
    罰金之折算標準。
據上論斷，應依刑事訴訟法第273條之1第1項、第284條之1、第
299條第1項前段，刑法第185條之3、第41條第1項前段，刑法施
行法第1條之1，判決如主文。
本案經檢察官徐文豪到庭執行職務
中    華    民    國   100    年    8     月    26    日
                  刑事第十五庭  法  官  廖紋妤
上正本證明與原本無異。
如不服本判決應於收受送達後10日內向本院提出上訴書狀，並應
敘述具體理由；其未敘述上訴理由者，應於上訴期間屆滿後20日
內向本院補提理由書（均須按他造當事人之人數附繕本）「切勿
逕送上級法院」。
                                書記官  莊文茹
中    華    民    國   100    年    8     月    26    日
附錄本案論罪科刑法條全文
中華民國刑法第185 條之3
服用毒品、麻醉藥品、酒類或其他相類之物，不能安全駕駛動力
交通工具而駕駛者，處1 年以下有期徒刑、拘役或科或併科15萬
元以下罰金。